【裁判字號】    99,易,253
【裁判日期】    990203
【裁判案由】    竊盜
【裁判全文】
臺灣臺中地方法院刑事判決          99年度易字第253號
公  訴  人  臺灣臺中地方法院檢察署檢察官
被      告  乙○○
上列被告因加重竊盜案件，經檢察官提起公訴（98年度偵字第26
851號），本院依法獨任進行審判程序判決如下：
    主  文
乙○○毀越門扇，攜帶兇器，竊盜，累犯，處有期徒刑拾月。
    事  實
一、乙○○素行極為不佳，前曾犯違反麻醉藥品管理條例、賭博
    非行、竊盜、違反麻醉藥品管理條例、違反電信法、贓物、
    違反毒品危害防制條例、違反槍砲彈藥刀械管制條例、竊盜
    、偽造文書、侵占等罪。乙○○曾因違反槍砲彈藥刀械管制
    條例、竊盜、違反毒品危害防制條例及贓物等案件，分別經
    法院判處有期徒刑2年8月、8月、6月、5月、4月、7月、10
    月、1年確定，入監執行後，經臺灣苗栗地方法院以96年度
    聲減字第831號裁定減刑為應執行有期徒刑3年4月確定，於
    民國（下同）97年7月7日假釋付保護管束期滿執行完畢。詎
    乙○○仍不知悔改，意圖為自己不法之所有，於98年10月7
    日中午12時許，持其所有長約7、8公分鐵製鑰匙1支以上下
    擺動之方法而破壞甲○○所居住位於臺中縣太平市○○路○
    段28巷7號之住處鐵捲門之門鎖（毀損部分，未據告訴），
    致該鐵捲門之門鎖毀損，再持其所有足供兇器使用之長約20
    公分鐵製有塑膠柄之螺絲起子1支破壞前開鐵捲門後之鋁門
    之門鎖（毀損部分，亦未據告訴），致該鐵捲門、鋁門失去
    防盜功能，再侵入該處，竊取現金新臺幣（下同）2萬餘元
    、外幣1批（土耳其幣、中國人民幣、南韓幣、俄羅斯幣及
    美金等）、黃金戒指2只、水晶戒指、手錶各1只及女用內褲
    3件。得手後，將其所有前開長約7、8公分鐵製鑰匙及長約2
    0公分鐵製有塑膠柄之螺絲起子各1支丟棄（均未扣案），並
    將該等竊得之物品持往臺中市○○路變賣予姓名年籍不詳綽
    號「小胖」之男子，得款花用殆盡。嗣經甲○○發現失竊報
    警後，為警在現場採得乙○○之指紋而循線查獲。
二、案經甲○○臺中縣警察局太平分局報請臺灣臺中地方法院檢
    察署檢察官偵查起訴。
    理  由
一、按除簡式審判程序、簡易程序及刑事訴訟法第三百七十六條
    第一款、第二款（第一款：最重本刑為三年以下有期徒刑、
    拘役或專科罰金之罪。第二款：刑法第三百二十條、第三百
    二十一條之竊盜罪。）所列之罪之案件外，第一審應行合議
    審判，刑事訴訟法第二百八十四條之一修正條文定有明文。
    本件被告所犯係屬刑事訴訟法第三百七十六條第二款所列之
    竊盜罪，依法獨任進行審理程序，合先敘明。
二、按現行刑事訴訟法為保障被告之反對詰問權，排除具有虛偽
    危險性之傳聞證據，以求實體真實之發見，於該法第一百五
    十九條第一項明定被告以外之人於審判外之言詞或書面陳述
    ，除法律有規定者外，不得作為證據。而刑事訴訟法第一百
    五十九條之一至一百五十九條之四有傳聞法則之例外規定，
    且被告以外之人於審判外之陳述，雖不符前四條之規定，而
    經當事人於審判程序同意作為證據，法院審酌該言詞陳述或
    書面陳述作成時之情況，認為適當者，亦得為證據；當事人
    、代理人或辯護人於法院調查證據時，知有第一百五十九條
    第一項不得為證據之情形，而未於言詞辯論終結前聲明異議
    者，視為有前項之同意，刑事訴訟法第一百五十九條之五定
    有明文。其立法意旨在於傳聞證據未經當事人之反對詰問予
    以核實，原則上先予排除。惟若當事人已放棄反對詰問權，
    於審判程序中表明同意該等傳聞證據可作為證據；或於言詞
    辯論終結前未聲明異議，基於尊重當事人對傳聞證據之處分
    權，及證據資料愈豐富，愈有助於真實發見之理念，且強化
    言詞辯論主義，使訴訟程序得以順暢進行，上開傳聞證據亦
    均具有證據能力。本件檢察官、被告並未就本院以下所引用
    被告以外之人於審判外之陳述有所爭執，且迄於言詞辯論終
    結前，均未主張有刑事訴訟法第一百五十九條第一項不得為
    證據之情形，是應認已同意作為證據，且經本院審酌後，認
    無不適當之情形，應認均有證據能力，合先敘明。
三、訊據被告乙○○對於上揭事實坦承不諱，核與告訴人甲○○
    所指訴之情節相符，並有臺中縣警察局太平分局刑案現場勘
    察報告、刑案現場初步紀錄表、內政部警政署刑事警察局指
    紋鑑驗書各1份在卷可稽，足認被告乙○○自白，核與事實
    相符，堪予採信，事證至臻明確，被告乙○○犯行洵堪認定
    。
四、按刑法上所謂兇器，凡客觀上足對人之生命、身體、安全構
    成威脅，具有危險性之兇器均屬之，且祇須行竊時攜帶此種
    具有危險性之兇器為已足，並不以攜帶之初有行兇之意圖為
    必要，最高法院79年臺上字第5253號著有判例可資參照；而
    本件被告乙○○使用之工具即長約20公分鐵製有塑膠柄之螺
    絲起子1支，可插入鋁門門鎖，再將鐵製之門鎖撬壞，有上
    開刑案現場勘察報告可參，則被告所持之鐵製工具撬壞鋁門
    門鎖，該鐵製工具依社會通念，在客觀上足以殺傷人之生命
    、身體，顯為具有危險性之兇器無訛。是核被告乙○○所為
    ，係犯刑法第321條第1項第2款、第3款之加重竊盜罪。被告
    乙○○前曾因違反槍砲彈藥刀械管制條例、竊盜、違反毒品
    危害防制條例及贓物等案件，分別經法院判處有期徒刑2年8
    月、8月、6月、5月、4月、7月、10月、1年確定，入監執行
    後，經臺灣苗栗地方法院以96年度聲減字第831號裁定減刑
    為應執行有期徒刑3年4月確定，於97年7月7日假釋付保護管
    束期滿執行完畢，此有台灣台中地方法院檢察署刑案資料查
    註紀錄表一份在卷可按，五年以內再故意犯本件有期徒刑以
    上之罪，為累犯，應依刑法第四十七條第一項規定加重其刑
    。爰審酌被告乙○○犯罪之動機、目的、手段、品行極為不
    佳，詳如前述，此有台灣台中地方法院檢察署刑案資料查註
    紀錄表一份在卷可按、所生危害及犯罪後坦認罪愆，頗具悔
    意，然犯罪後迄今仍未與告訴人甲○○達成民事和解，取得
    諒解等一切情狀，量處如主文所示之刑，以資懲儆。至於被
    告乙○○前開所有前開長約7、8公分鐵製鑰匙及長約20公分
    鐵製有塑膠柄之螺絲起子各1支，雖均為被告乙○○供犯罪
    所用之物，且屬被告所有，惟被告乙○○犯罪後均已丟棄，
    均未據扣案，業據被告乙○○供述明確在卷，為免執行困難
    起見，且均非屬違禁物，爰均不依法併予宣告沒收，附此敘
    明。
據上論斷，應依刑事訴訟法第二百九十九條第一項前段、第二百
八十四條之一、刑法第三百二十一條第一項第二款、第三款、第
四十七條第一項，判決如主文。
中    華    民    國    99    年    2     月    3     日
                          刑事第八庭法  官  洪俊誠
以上正本證明與原本無異。
如不服本判決，應於判決收受送達後10日內向本院提出上訴狀，
上訴於臺灣高等法院臺中分院（並應敘述具體上訴理由及檢附繕
本）。上訴書狀如未敘述上訴理由，應於上訴期間屆滿後20日內
補提上訴理由書於本院（均須按他造當事人之人數附具繕本）「
切勿逕送上級法院」。
                                    書記官  蕭榮峰
中    華    民    國    99    年    2     月    3     日
附錄論罪科刑實體法條文：
刑法第321條第1項第2款、第3款：
犯竊盜罪而有左列情形之一者，處 6 月以上、 5 年以下有期徒
刑：
二、毀越門扇、牆垣或其他安全設備而犯之者。
三、攜帶兇器而犯之者。
刑法施行法第一之一條（95年06月14日修正）：
中華民國九十四年一月七日刑法修正施行後，刑法分則編所定罰
金之貨幣單位為新臺幣。
九十四年一月七日刑法修正時，刑法分則編未修正之條文定有罰
金者，自九十四年一月七日刑法修正施行後，就其所定數額提高
為三十倍。但七十二年六月二十六日至九十四年一月七日新增或
修正之條文，就其所定數額提高為三倍。

司法院資訊處製作；財團法人民間司法改革基金會備份。
